臺灣高等法院刑事判決　　　　　　　 100年度上訴字第1850號
上　訴　人
即　被　告　何家瑋
選任辯護人　張漢榮律師
上列上訴人即被告因違反槍砲彈藥刀械管制條例案件，不服臺灣
板橋地方法院99年度重訴字第31號，中華民國100年4月22日第一
審判決（起訴案號：臺灣板橋地方法院檢察署99年度偵字第4189
號），提起上訴，本院判決如下：
    主  文
上訴駁回。
    事  實
一、何家瑋為何文發（自民國86年7月6日出境迄今，所涉違反槍
    砲彈藥刀械管制條例案件，業經臺灣基隆地方法院檢察署以
    99年度偵字第3589號案件偵查後發佈通緝中）之子，謝振煌
    （綽號「會長」、「小華」，另行審結）則為何家瑋之鄰居
    並為其父執輩之友人。何家瑋明知未經中央主管機關許可，
    不得販賣或持有具有殺傷力之子彈及可發射金屬或子彈之各
    式槍砲，卻因積欠債務導致經濟困難，而心生販售何文發於
    不詳時地，以不詳價格購入而放置家中之具殺傷力美國
    SMITH＆WESSON廠5904型、口徑9mm制式半自動手槍1支（下
    稱本件手槍，槍枝管制編號：0000000000號，含彈匣1個）
    及口徑9mm制式子彈6顆（以下與本件手槍合稱本件槍彈），
    以換取現金花用之意，於98年2、3月間某日晚間（起訴書誤
    載為97年間，應予更正），先由何家瑋以不詳電話聯繫謝振
    煌請求見面，謝振煌即聯繫不知情之蔡宗輝（綽號「阿輝」
    ），駕駛不詳之車輛（下稱甲車）前往謝振煌位於新北市○
    ○區○○街113號2樓住處樓下搭載謝振煌，一同前往何家瑋
    位於新北市金山區磺港村磺港63號住處，於同日晚間某時抵
    達後，何家瑋向謝振煌表明因自身經濟困難，請求謝振煌代
    為尋覓交易本件槍彈之對象，並取出本件槍彈取信於謝振煌
    ，而與謝振煌共同基於未經許可，販賣本件槍彈之犯意聯絡
    ，復由謝振煌以不詳行動電話與李志宏（所犯違反槍砲彈藥
    刀械管制條例案件部分，原審判決後未提上訴而確定）聯繫
    後，達成以新臺幣（下同）150,000元之代價出售本件槍彈
    予李志宏之合意，李志宏旋即駕車（下稱乙車）前往約定之
    新北市○○區○○路105號統一便利商店前，抵達該處後謝
    振煌及蔡宗輝進入乙車，由李志宏交付150,000元予謝振煌
    收受，謝振煌將款項交予蔡宗輝當場清點無誤後，謝振煌即
    帶著款項與蔡宗輝離開乙車，由蔡宗輝駕駛甲車搭載謝振煌
    又回到前述何家瑋住處，經謝振煌單獨攜帶款項上樓與何家
    瑋見面並交付款項後，取得何家瑋交付之本件槍彈，謝振煌
    立即又離開並坐上蔡宗輝駕駛之甲車，前往上開便利商店前
    ，將本件槍彈交予李志宏收受進而完成交易，並各自駕車離
    開現場。嗣經警於99年1月7日晚上9時15分許，至李志宏位
    於新北市林口區○○○路○段394巷8號5樓處所執行搜索，而
    當場扣得本件槍彈（均扣於前述李志宏所犯刑事案件，且子
    彈6顆均因檢驗而試射完畢），始循線查悉上情。
二、案經新北市政府警察局蘆洲分局移送臺灣板橋地方法院檢察
    署檢察官偵查起訴。
    理  由
壹、證據能力部分：
一、按被告以外之人於審判外之言詞或書面陳述，除法律有規定
    者外，不得作為證據。次按被告以外之人於偵查中向檢察官
    所為之陳述，除顯有不可信之情況外，得為證據。刑事訴訟
    法第159條第1項、第159條之1第2項分別定有明文。又被告
    以外之人於審判中有所在不明而無法傳喚或傳喚不到者，其
    於司法警察調查中所為之證述，經證明具有可信之特別情況
    ，且為證明犯罪事實之存否所必要者，得為證據，刑事訴訟
    法第159條之3亦有明定。經查：
（一）關於證人蔡宗輝、李志宏於警詢中之陳述，係屬被告以外
      之人於審判外之言詞陳述，依刑事訴訟法第159條之規定
      ，屬於傳聞證據，應排除其證據能力，被告何家瑋及其辯
      護人主張上開被告以外之人於警詢之證述無證據能力，於
      法有據，證人蔡宗輝、李志宏於警詢中之陳述自應予排除
      。
（二）對於證人即共同被告謝振煌於99年1月21日及22日各1次警
      詢之證述，被告及其辯護人主張均係被告以外之人於審判
      外之陳述，無證據能力部分，因證人謝振煌係由被告及其
      辯護人於審理中聲請傳喚作證，而經原審數次傳喚、拘提
      均未到庭，且各次拘提報告所載結果為「經警前往拘提，
      被拘人未按址居住，不知去向，無法聯絡，拘提無著，被
      拘人顯有逃匿」、「多次按址拘提，仍未遇被拘人，拘提
      無著」（參原審卷第146、168頁，另第98頁之拘提報告係
      以被告身份拘提其到案，非以證人身份拘提之），本案上
      訴於本院後，證人謝振煌業因原審本案於100年5月26日發
      布通緝，此亦有本院被告通緝紀錄表在卷可查；足見證人
      謝振煌已有刑事訴訟法第159條之3規定之「所在不明而無
      法傳喚或傳喚不到」情事。又證人謝振煌於99年1月21日
      為警查獲後，當日20時21分許之夜間以疲累為由拒絕警方
      詢問，而於翌日（22日）11時36分許接受警方詢問時，由
      警方以一人詢問另一人記錄之方式製作警詢筆錄，並由證
      人謝振煌於該次筆錄受詢問人欄逐一簽名及按捺指印，復
      於逐頁騎縫處捺印，足認該次筆錄於製作過程並無違法失
      當之處；再考量證人謝振煌當日為警查獲時，警方僅扣得
      其當時使用之0000000000號行動電話SIM卡1張，客觀上未
      扣得任何與本件槍彈相關之物件，而經警詢及李志宏持有
      本件槍彈之來源時，證人謝振煌旋即清楚交代其協助持有
      本件槍彈之被告，聯繫李志宏前往金山購買本件槍彈，並
      向李志宏收取150,000元交予被告等不利於己，客觀上足
      使自己涉入本件槍彈買賣過程之事實（參偵卷第10至16頁
      ），所述情節復與證人李志宏、蔡宗輝之證詞大致相符，
      故其警詢時此番違反自身利益之陳述，就常情而言虛偽不
      實之可能性偏低，可信之程度較高，自屬刑事訴訟法第
      159條之3所指「具有可信之特別情況」（參最高法院95年
      度台上字第918號判決意旨），且於證人謝振煌迄今未能
      傳喚、拘提到庭之情況下，其前開警詢之證述內容，經核
      亦符合同條所定「證明犯罪事實存否所必要」之要件，故
      本院認證人謝振煌前述99年1月22日之警詢筆錄，依法應
      有證據能力。
（三）關於證人即共同被告謝振煌於99年1月22日於偵查中以證
      人身份供前具結之證述、證人蔡宗輝於99年6月10日於偵
      查中供前具結之證述，均係由檢察官依法告知具結義務及
      偽證之處罰後，經具結後所為之證詞，此有偵訊筆錄及上
      開證人之證人結文各1份在卷可參（參偵卷第127至131、
      173至175頁），上訴人即被告何家瑋（下稱被告）及其辯
      護人復未舉證檢察官有何不法取供，或上開二位證人於各
      該偵查中所為之陳述，有何顯不可信之情事，復據被告及
      其辯護人於原審99年11月10日準備程序及100年3月18日審
      理期日中、本院審理中，均表明對上開二位證人於偵查中
      以證人身份具結之證述，不爭執證據能力等語（參原審卷
      第81、150頁、本院審判筆錄第2、3頁），是依刑事訴訟
      法第159條之1第2項規定，應認上開二位證人於各該偵查
      中所為之陳述，均具有證據能力。
二、至於本件認定事實所引用之卷內其餘卷證資料（包含供述、
    文書證據），被告及其辯護人於原審、本院審理中均表示同
    意作為本案證據，且審判程序中復未於言詞辯論終結前表示
    異議，又卷內之其餘供述、文書證據，亦無刑事訴訟法第
    159條之4之顯有不可信之情況與不得作為證據之情形，本院
    審酌該等證據作成時之情況，認為適於作為本件認定事實之
    證據，則依刑事訴訟法第159條之5之規定，認均有證據能力
    。
貳、認定事實所憑之證據及得心證之理由：
一、訊據被告矢口否認持有本件槍彈並透過謝振煌出售本件槍彈
    予李志宏之情，辯稱：於97年間某日謝振煌拿著本件手槍至
    伊住處及店裡要出售給伊，但伊沒有要買，後來謝振煌就恐
    嚇說，如果萬一出事，要嫁禍給伊，伊沒有收到謝振煌交付
    之150,000元云云。惟經查：
（一）按告訴人、證人之陳述有部分前後不符，或相互間有所歧
      異時，究竟何者為可採，法院仍得本其自由心證予以斟酌
      ，非謂一有不符或矛盾，即應認其全部均為不可採信；又
      證據由法院自由判斷，故證人之證言枝節部分縱令先後未
      盡一致，或各證人間之證言，縱令互有出入，但事實審法
      院本於職權詳為調查，斟酌各方面之情形，依自由心證判
      斷，認為證言一部為確實可信，予以採取，原非法所不許
      ，不得指為採證違法。最高法院74年台上字第1599號判例
      、79年度台上字第1007號、77年度台上字第1754號判決意
      旨可資參照。
（二）證人李志宏於原審審理時證稱：於99年1月7日為警在新北
      市林口區○○○路○段394巷8號5樓查獲之本件槍彈，係在
      金山向綽號「阿華」之人所購得，「阿華」就是綽號「會
      長」之人（即謝振煌），其在金山路邊有家7-11便利商店
      ，其先將150,000元交予「會長」，「會長」沒有當場拿
      槍給其，有先離開，其與「會長」交情很好，信任「會長
      」才會先交錢，當時應該只有「會長」一個人去而已，其
      留在車上，蔡宗輝好像也在自己車上，約莫10分鐘「會長
      」回到其車上，交給其1把槍及子彈6顆，就是後來警方扣
      案之那包東西，其記憶中「會長」說有一個結拜兄弟缺錢
      住在金山，就是賣槍給其之人住金山，所以其等才開兩輛
      車去金山，「會長」從板橋過去，其從林口過去，然後在
      金山會合等語（參原審卷第125頁反面至128頁反面）。考
      量證人李志宏因犯持有本件槍彈等刑事案件，業經原審以
      未經許可持有本件槍彈，判處有期徒刑5年2月，併科罰金
      100,000元，並諭知罰金如易服勞役之折算標準確定，有
      上開刑事判決及關於證人李志宏之本院被告前案紀錄表各
      1份附卷可稽，足見證人李志宏所犯持有本件槍彈之犯行
      已經判決確定，其對本件槍彈交易過程及參與之對象，衡
      情實無欺瞞、捏造事實之動機或必要，在無相關事證可認
      證人李志宏有刻意攀誣、構陷共同被告謝振煌或被告之情
      況下，堪認證人李志宏上開證述情節屬實。次查，本件槍
      彈扣案後之鑑驗結果顯示：送鑑手槍1支（槍枝管制編號
      0000000000號），認係口徑9㎜制式半自動手槍，為美國
      SMITH＆WESSON廠5904型，槍號遭磨滅，經以電解腐蝕法
      重現結果，研判槍號為THF1506，槍管內具5條右旋來復線
      ，擊發功能正常，可供擊發同口徑制式子彈使用，認具殺
      傷力；送鑑子彈3顆，認均係口徑9㎜制式子彈，均經試射
      ，可擊發，認均具殺傷力；送鑑子彈3顆，認均係口徑9㎜
      制式子彈，均經試射，可擊發，認均具殺傷力等語，有內
      政部警政署刑事警察局99年1月13日刑鑑字第0990003912
      號鑑驗書及所附照片共8張附卷可憑（參偵卷第82至85頁
      ），顯見證人李志宏所購得而為警另案查扣之本件槍彈，
      各為具殺傷力之制式手槍1支及子彈6顆，均堪認定。
（三）依證人謝振煌於偵查中證稱：被告是跟其講槍枝是其父買
      來的，其當時是以150,000元販賣本件槍彈，因為李志宏
      對槍是外行，其可以確認是此6顆子彈，其當時是怕被告
      以本件手槍去作案等語（參偵卷第129至131頁）；於警詢
      時證稱：在98年2、3月時，其與蔡宗輝回（改制前）臺北
      縣金山鄉住處時遇到認識十幾年的鄰居即被告，被告向其
      說缺錢，且有1把槍要販售換取現金，問其可否協助銷售
      該把槍枝，其與蔡宗輝在被告位於（改制前）臺北縣金山
      鄉磺港村磺港63號1樓內，由被告取出槍彈供其與蔡宗輝
      查看是否制式槍彈，被告說槍但是其父多年前寄放在一名
      友人處，其因缺錢才會取回槍彈要出售換取現金，故其以
      行動電話打給李志宏，詢問李志宏是否要購買價格
      150,000元之制式槍械，李志宏說好之後，其就告知李志
      宏馬上帶錢到金山找其，其與李志宏約定在（改制前）臺
      北縣金山鄉○○路105號7-11統一超商前，李志宏親手將
      150,000元交付其，由其與蔡宗輝帶錢前往被告住處購買
      槍械，其三人碰面時，當場一手交錢一手交貨，其與蔡宗
      輝就攜帶該制式手槍及子彈回到李志宏等待之7-11統一超
      商前，將槍彈親手交予李志宏，旋即與李志宏分手，各自
      返回臺北等語（參偵卷第12至14頁）；對照證人蔡宗輝於
      偵查中證稱：當天晚上其在家，謝振煌打電話給其說其親
      戚要找謝振煌，然後其駕車至板橋文聖街謝振煌之住處，
      去載謝振煌找親戚，到達謝振煌與親戚約定之金山鄉地點
      ，由謝振煌與該親戚談，之後一同上其所駕之車，一起到
      被告住處，由被告與親戚上樓找被告，謝振煌出來後，打
      電話給李志宏，謝振煌與李志宏約在（改制前）金山鄉○
      ○路便利商店，其與謝振煌抵達該便利商店後，謝振煌就
      下車跟李志宏拿錢，謝振煌與其又至被告住處，謝振煌跟
      被告說錢拿到了，東西拿出來看看，其看到是槍，就跟謝
      振煌說你們處理就好，其到樓下等，謝振煌再度上車，其
      帶謝振煌去便利商店找李志宏，謝振煌從身上掏出槍，其
      才又看到槍，謝振煌將槍交給李志宏後，就各自離開等語
      （參偵卷第174至17 5頁）；再參以證人蔡宗輝於原審審
      理時證稱：謝振煌打電話給其，跟其說金山的親戚有事找
      他，當時其在土城住處，接到電話後去板橋文聖街謝振煌
      先前之租屋處，碰面後就載謝振煌渠金山找親戚，實際上
      是否有親戚關係其不清楚，其等到金山與親戚碰面，該親
      戚並未在今日法庭上（意即非本案被告），之後謝振煌的
      親戚帶其及謝振煌去找被告，由謝振煌及其親戚與被告等
      三人在談，被告向謝振煌說因為簽賭職棒欠人家錢，急需
      用錢，拜託謝振煌看看有無人要買槍枝，其先離開回到車
      上，迄謝振煌等三人談完後，謝振煌來到外面進入車內，
      沿路打電話給李志宏，最後跟李志宏約在金山某條路上之
      7-11前，李志宏是自己開車來，李志宏到該7-11後，謝振
      煌就下車並進入李志宏的車，其留在自己車上，不清楚謝
      振煌與李志宏怎麼談，後來謝振煌又離開李志宏的車回到
      其車內，謝振煌說再回被告住處，其就開車回被告住處，
      其與謝振煌一起下車進入該處，謝振煌繼續與被告談，其
      說這件事情其不管後就下樓，之後謝振煌下樓叫其開車再
      回去與李志宏會合，其與謝振煌一同上李志宏所駕之車，
      李志宏轉頭直接拿150,000元予謝振煌，謝振煌叫其清點
      ，其清點過是150,000元無誤後再交給謝振煌，之後離開
      李志宏之車輛，其又開車載謝振煌回被告住處，只有謝振
      煌上樓，謝振煌再下樓時，是把槍直接插在身上，上其車
      後就叫其趕快走，到李志宏車邊時，謝振煌上了李志宏的
      車，就把槍枝交給李志宏，之後李志宏先走，其載謝振煌
      回板橋文聖街住處後就離開等語（參原審卷第128頁反面
      至133頁）。而細繹證人謝振煌前述警詢、偵查中之證述
      、證人蔡宗輝前述偵查及本院審理中之證述，以及前開證
      人李志宏於原審審理中之證述內容，足見其等對於案發時
      日係97年間某日或98年2、3月間某日；案發當日證人謝振
      煌、蔡宗輝有無先至證人李志宏位於林口住處，之後才分
      別駕車前往金山；證人謝振煌是否經由不詳親戚聯繫，才
      至被告住處與被告見面；被告在住處向證人謝振煌提及缺
      錢欲販售本件槍彈之時，證人蔡宗輝是否在場，又證人蔡
      宗輝有無聽到被告與證人謝振煌之談話內容；被告在住處
      向證人謝振煌提及缺錢欲販售本件槍彈之時，如證人蔡宗
      輝在場，則除證人謝振煌、蔡宗輝外，是否有另一名親戚
      在場；證人謝振煌取得證人李志宏交付之150,000元後，
      證人李志宏及蔡宗輝是否留在各自車上，僅證人謝振煌一
      人去取槍；證人謝振煌將150,000元交予被告，而由被告
      交付本件槍彈予謝振煌之時，證人蔡宗輝是否在場目睹本
      件槍彈等案發情節，彼此間證述之內容固有些微差異，然
      就案發當日證人謝振煌與蔡宗輝前往被告住處，由被告提
      及缺錢而需販售本件槍彈換取現金，證人謝振煌因而聯繫
      證人李志宏，於當日攜帶150,000元至約定之金山地區路
      旁7-11便利商店，且於證人李志宏抵達約定之金山地區便
      利商店並交付150,000元予證人謝振煌後，證人謝振煌即
      前往被告住處將150,000元交予被告收受，並由被告交付
      本件槍彈予證人謝振煌，證人謝振煌旋即將本件槍彈轉交
      予證人李志宏收受，以完成交易等核心事實，證人謝振煌
      、蔡宗輝、李志宏三人證述之情節則均相吻合，核無顯然
      之矛盾或扞格，是依上開三位證人之證述內容，對於案發
      時地有前述核心事實所載之本件槍彈交易過程，可信程度
      甚高。又參以證人蔡宗輝、李志宏與被告並無任何仇隙或
      債務糾紛，其二人與證人謝振煌於本件均願於偵查或審理
      中供前具結而擔負如證述不實之偽證罪追訴風險，故其三
      人證述內容難謂有虛偽證述自招偽證罪處罰之疑慮，可信
      度之程度再得映證。復依一般民眾生活經驗及常識可知，
      制式或其他具有殺傷力之槍枝子彈均屬法律禁止持有、轉
      讓、運輸或販賣之違禁物，其中販賣槍彈更係違反槍砲彈
      藥刀械管制條例之重罪，一旦經查獲可能面對重大刑責，
      任何人真有追求不法利益或其他特殊事由，須鋌而走險為
      之，亦絕無恣意增加不相干或無故知悉交易過程之人數，
      抑或無端延長攜帶槍彈耗時往返長遠路途之情形，以免徒
      增犯罪偵查機關發覺或追訴之風險。從而，觀諸證人李志
      宏購得本件槍彈之過程，係經證人謝振煌電話聯繫後，自
      林口長途駕車往返金山，而證人謝振煌為與被告見面談論
      被告販售本件槍彈之事，更須由證人蔡宗輝自土城駕車至
      板橋搭載證人謝振煌，再一同前往金山完成取款及交付本
      件槍彈之交易過程，在在顯示如販售本件槍彈之事與被告
      無關，衡情證人謝振煌實無理由透露交易本件槍彈之事予
      被告知悉，或使被告無故參與交易過程之必要，以免走漏
      風聲或遭人舉報，徒增遭警查獲之風險，且本件槍彈於販
      售之前，應非置於證人謝振煌或蔡宗輝住處或其他實力支
      配之處所，而係由居住金山之被告持有中，如此方能合理
      解釋何以證人謝振煌須大費周章地邀集證人蔡宗輝一同前
      往被告住處向被告取得本件槍彈，並約證人李志宏自林口
      住處前往鄰近被告金山住處之便利商店，以遂行交易行為
      。是證人謝振煌、蔡宗輝及李志宏上開證述情節，亦與因
      本件槍彈原係被告持有中，故須前往被告住處取出本件槍
      彈，並在附近便利商店進行交易之常情無違，自堪採信，
      被告及其辯護人僅以證人李志宏、謝振煌、蔡宗輝證述情
      節在枝節事項上之些微歧異，即全盤認定其等證述內容之
      價值，顯然率斷，難以憑採。
（四）綜上，證人謝振煌、蔡宗輝、李志宏前揭證述內容，其等
      對於前述核心事實之證述內容仍屬一致，且與經驗及論理
      法則無違，自當採信屬實。而關於被告販賣本件槍彈之時
      日，雖證人蔡宗輝於原審審理中證稱係於97年12月22日入
      伍前1、2個月以前等語（參原審卷第130頁反面），與證
      人李志宏於審理中證稱：其於原審99年度訴字第580號案
      件於99年7月15日審理時之陳述內容屬實（即本件槍彈是
      其於去（98）年初取得），其拿錢給「會長」及取得本件
      槍彈之季節應該是冬天等語（參原審卷第128頁），在時
      間上有所出入，然依一般社會生活經驗，證人蔡宗輝與謝
      振煌係僅僅一次前往金山，而由證人謝振煌為被告處理販
      售本件槍彈之交易，其後並無任何事證可認證人謝振煌、
      蔡宗輝與本件槍彈另外有何關連，而證人李志宏則是自購
      入本件槍彈之後，持續持有至為警查獲之日為止，故證人
      李志宏對於本件槍彈購入時間之記憶及感受，應較證人蔡
      宗輝或謝振煌為持續及深刻，再參以證人謝振煌於警詢時
      亦曾提及本件槍彈之交易時日為98年2、3月間（參偵卷第
      12至13頁），是就被告販售本件槍彈之時點，應認係98年
      2、3月間某日（與原審99年度訴字第580號確定判決認定
      之時日大致相符），應予指明。
（五）被告雖另辯稱證人謝振煌積欠其叔叔賭債，其曾向證人謝
      振煌催討未果，證人謝振煌還積欠4、500,000元，並為此
      撕破臉，以及證人謝振煌案發前曾向其推銷不詳槍枝或要
      求代為找買主遭其拒絕，雙方不歡而散，其向證人謝振煌
      要賭債是證人謝振煌拿槍要賣之前云云。姑不論被告上開
      辯解並未提出相關事證以實其說，客觀上已難盡信，而就
      社會一般生活常情而言，果如證人謝振煌已因被告催討債
      務不成而與被告撕破臉，在無力還債之情況下，理當避免
      與被告碰面以免遭追債，何以反持不詳槍枝向被告兜售？
      且完全無懼向被告兜售槍枝不成，可能遭已撕破臉之被告
      向警舉報或密報其非法持槍，其間違反常情事理之處，顯
      而易見，所辯自不足採。
（六）被告又另辯稱本件係因先查獲證人李志宏再循線查獲證人
      謝振煌及被告，且證人李志宏就取得本件槍彈之過程前後
      證述一致，應以證人李志宏之證述可採，又依證人李志宏
      之證述內容，其不知槍枝來源係被告，故其證詞無法認定
      被告犯罪事實云云。然查證人李志宏對於購得本件槍彈之
      過程，以及不知本件槍彈之來源等情固證述明確，然其證
      述之價值，並不侷限於前揭事項，更在當日如何與證人謝
      振煌聯繫前往金山，交付款項及取得本件槍彈過程中證人
      謝振煌及蔡宗輝各自有何言詞或舉動等面向，被告及其辯
      護人徒以上開辯解率予切割並排除證人謝振煌、蔡宗輝之
      證述，可與證人李志宏之證述情節互為勾稽，並參酌事證
      、事理判斷案發事實為何，遽以證人李志宏既未證稱本件
      槍枝來源，故無法認定被告之犯罪事實，顯然速斷，復與
      前述本院認定事實所憑之證據及論述不符，實不足採。
（七）被告再辯稱依最高法院向來見解，對於購買毒品者之供述
      ，須有補強證據以擔保其陳述之真實性，此因購毒者供出
      毒品來源因而破獲時，法律規定可以減輕其刑，而有受偵
      查機關誘導或為邀輕典而為不實陳述之可能，而在販賣槍
      砲案件，亦有同樣理論之適用，故對於購買槍砲之人之供
      述，必須有補強證據，以擔保其陳述之真實性，而本件除
      證人謝振煌之證述外，並無其他客觀之補強證據，足以證
      明證人謝振煌證述情節屬實云云。然查本案認定被告販賣
      本件槍彈之犯罪事實，並非僅依購買本件槍彈之證人李志
      宏之證述內容為據，而係參酌、勾稽證人李志宏、謝振煌
      、蔡宗輝之證述情節及卷附事證，本於自由心證並基於經
      驗及論理法則之運用，以證人謝振煌、蔡宗輝之證述內容
      ，作為證人李志宏證述情節之補強證據，認定被告有販賣
      本件槍彈之事實，業如前述，被告所辯無客觀補強證據云
      云，亦不足採。
（八）被告復辯稱證人謝振煌何以甘冒遭警查獲之風險，無償幫
      助被告販賣本件槍彈，事後各自返家又無瓜分販賣本件槍
      彈所得之款項，且事後販售本件槍彈所得流向何處，故證
      人謝振煌所證情節違反常理，不足採信云云。惟查證人謝
      振煌何以甘冒為警查獲之風險，為被告處理販賣本件槍彈
      之事，且事後又分文未取等情，證人謝振煌於偵查中證稱
      ：係怕被告持本件槍彈作案等語（參偵卷第129頁），參
      以被告於審理中供稱：證人謝振煌係其鄰居，其從小就認
      識證人謝振煌，會稱呼證人謝振煌為「叔仔」（台語）等
      語（參原審卷第151頁），顯見被告自幼與證人謝振煌認
      識，還會以與父執輩親屬同輩份之「叔仔」尊稱來稱呼證
      人，顯見其二人關係或交情匪淺，證人謝振煌證稱怕被告
      持本件槍彈作案之詞，尚非無謂之顧慮或擔憂，應係基於
      其二人匪淺之關係或交情而來，故證人謝振煌願冒風險以
      促成本件槍彈之交易而未取分文，客觀上並無顯悖常情之
      處；而關於被告取得出售本件槍彈之款項之時（約為98年
      2、3 月），距離被告為警查獲之日（99年1月21日），兩
      者相距將近1年之久，是警方循線查知被告涉及販賣本件
      槍彈之時，未能一併查得上開款項，亦無違反常情事理之
      處，實難僅因警方未能即時查扣被告販賣本件槍彈所得之
      款項，逕為被告有利之認定，是被告此部分辯解，仍無足
      採。
（九）被告另辯稱證人謝振煌另案涉及販賣槍枝之犯行，故證人
      謝振煌證述內容可信度不高云云。查證人謝振煌前於97年
      1月下旬某日，未經許可持有具殺傷力之制式半自動手槍1
      支、改造手槍1支及制式子彈54顆，並於97年1月31日，在
      新北市○○區○○街113號2樓住處，前將上開槍彈轉讓予
      他人，又於96年12月間某日，未經許可寄藏具殺傷力之霰
      彈10顆，藏放在上開住處，嗣於97年2月27日及同年3月12
      日兩度為警前往上開住處搜索查獲之犯行，先後經臺灣桃
      園地方法院以97年度訴字第579號刑事判決、本院98年度
      上訴字1956號刑事判決均判處持有、寄藏上開槍彈罪成立
      ，以及最高法院以99年度台上字第439號判決駁回上訴而
      確定，此有本院、最高法院判決書、關於證人謝振煌之本
      院被告前案紀錄表各1份附卷可佐。是依上開判決關於證
      人謝振煌部分之內容，可知證人謝振煌所犯持有、寄藏前
      述槍彈之期間，分別為97年1月下旬某日起至同年月31日
      轉讓予他人為止，以及自96年12月起至97年3月12日為警
      搜索查扣為止，與被告本件槍彈交易之時日即98年2、3月
      間某日，時間上均相隔甚遠，難認兩者有何關連，且從邏
      輯上或經驗上而言，證人謝振煌曾經持有或寄藏其他槍彈
      之事實，亦難以直接認定本件槍彈即為證人謝振煌所持有
      或由其所販售，其理至明。被告此部分辯解，並無相關事
      證可憑支持，猶難採信或憑為對被告有利之認定。
（十）關於被告及其辯護人聲請傳喚證人謝振煌到庭作證，經原
      審、本院多次傳喚、拘提均未到庭，且證人謝振煌於本案
      上訴於本院後，業經原審以同案發布通緝，已如上述；況
      本院認事證已明，核無再傳喚證人謝振煌之必要，附此敘
      明。
二、綜上所述，被告販賣本件槍彈之犯行，已堪認定，自應依法
    論科。
參、論罪科刑：
    核被告本案所為，係犯槍砲彈藥刀械管制第7條第1項未經許
    可販賣手槍罪，以及同條例第12條第1項未經許可販賣子彈
    罪。其持有本件槍彈之低度行為應為販賣本件槍彈之高度行
    為所吸收，不另論罪。被告同時地以一行為販賣本件槍彈而
    觸犯數罪名，為想像上競合犯，應從一重之未經許可販賣手
    槍罪處斷。被告與共同被告謝振煌對於販賣本件槍彈，有犯
    意聯絡及行為分擔，應論以所犯之罪之共同正犯。
肆、對原判決之評價及上訴之准駁：
    原審以本案事證明確，因之適用槍砲彈藥刀械管制條例第7
    條第1項、第12條第1項，刑法第11條前段、第28條、第55條
    、第42條第3項前段等規定，並審酌制式或具殺傷力之槍枝
    、子彈為我國法律明文禁止持有之違禁物，業經政府長期宣
    導已久，故持有、轉讓、運輸、販售槍枝、子彈之行為，對
    於他人生命、身體造成高度危險，並嚴重危害社會治安之情
    ，亦廣為社會大眾所熟知，被告持有本件槍彈，並因自身經
    濟困難而販售本件槍彈予證人李志宏，所為對他人生命、身
    體產生極大潛在危險，且危害社會治安甚鉅，犯後猶未坦認
    犯行，態度欠佳，並考量其犯罪目的、情節、手段、犯罪所
    得財物多寡等一切情狀，以及檢察官具體求刑8年稍嫌過重
    ，量處有期徒刑7年4月，併科罰金新臺幣50,000元，罰金如
    易服勞役，以新臺幣1,000元折算1日。並說明另案查扣之本
    件槍彈，已因販售而屬證人李志宏所有，被告已無持有或所
    有，且本件槍彈業經原審另案（99年度訴字第580號）刑事
    確定判決宣告沒收在案；而共同被告謝振煌為警查扣之
    0000000000號行動電話SIM卡1張，經核尚無事證顯示與被告
    販售本件槍彈之犯行有關，故均不予宣告沒收。核其認事、
    用法，均無違誤，量刑亦稱妥適。被告上訴意旨，仍執陳詞
    ，否認犯罪，任意以此指摘原判決不當，求予撤銷改判，為
    無理由，應予駁回。
據上論斷，應依刑事訴訟法第368條，判決如主文。
本案經檢察官孫冀薇到庭執行職務。
中    華    民    國   100    年    7     月    29    日
                  刑事第十八庭審判長法  官  吳鴻章
                                    法  官  汪梅芬
                                    法  官  林銓正
以上正本證明與原本無異。
如不服本判決，應於收受送達後10日內向本院提出上訴書狀，其
未敘述上訴之理由者並得於提起上訴後10日內向本院補提理由書
（均須按他造當事人之人數附繕本）「切勿逕送上級法院」。
                                    書記官  張淨卿
中    華    民    國   100    年    8     月    1     日
附錄：本案論罪科刑法條全文
槍砲彈藥刀械管制條例第7條
未經許可，製造、販賣或運輸火砲、肩射武器、機關槍、衝鋒槍
、卡柄槍、自動步槍、普通步槍、馬槍、手槍或各類砲彈、炸彈
、爆裂物者，處死刑、無期徒刑或 7 年以上有期徒刑；處徒刑
者，併科新臺幣 3 千萬元以下罰金。
未經許可，轉讓、出租或出借前項所列槍砲、彈藥者，處無期徒
刑或 5 年以上有期徒刑，併科新臺幣 1 千萬元以下罰金。
意圖供自己或他人犯罪之用，而犯前二項之罪者，處死刑或無期
徒刑；處徒刑者，併科新臺幣 5 千萬元以下罰金。
未經許可，持有、寄藏或意圖販賣而陳列第 1 項所列槍砲、彈
藥者，處 5 年以上有期徒刑，併科新臺幣 1 千萬元以下罰金。
意圖供自己或他人犯罪之用，以強盜、搶奪、竊盜或其他非法方
法，持有依法執行公務之人所持有之第 1 項所列槍砲、彈藥者
，得加重其刑至二分之一。
第 1 項至第 3 項之未遂犯罰之。